臺灣臺南地方法院刑事判決　　　　　　　94年度訴字第1283號
公　訴　人　臺灣臺南地方法院檢察署檢察官
被　　　告　丙○○
指定辯護人　本院公設辯護人　甲○○
上列被告因違反槍砲彈藥刀械管制條例案件，經檢察官提起公訴
（94年度偵字第10661號），本院判決如下：
    主  文
丙○○未經許可，持有手槍，處有期徒刑伍年陸月，併科罰金新
台幣貳拾萬元，罰金如易服勞役，以罰金總額與陸個月之日數比
例折算。
扣案之奧地利GLOCK廠製17型口徑9mm制式半自動手槍（含彈匣壹
個，槍枝管制編號0000000000號）、仿BERATTA 廠半
自動手槍製造之玩具手槍（換裝土造金屬滑套及土造金屬槍管而
成）之改造手槍（含彈匣貳個，槍枝管制編號00000000
00號）各壹枝，口徑9mm 制式子彈肆顆、土造子彈貳顆（具直
徑8.8mm金屬彈頭）、咖啡色背包壹個，均沒收。
    事  實
一、丙○○明知未經許可，不得持有具殺傷力之槍、彈，仍於民
    國（下同）九十四年七月下旬某日，在臺南市政府旁，自黃
    俊益（已死亡）處取得具殺傷力之奧地利GLOCK 廠製17型口
    徑9mm 制式半自動手槍一把（槍枝管制編號：000000
    0000號，含彈匣一個）、仿BERETTA 廠半自動手槍製造
    之玩具手槍換裝土造金屬滑套及土造金屬槍管而成之改造手
    槍一把（含彈匣二個，槍枝編號0000000000號）
    及具殺傷力之口徑9mm 制式子彈七顆（已試射三顆，餘四顆
    ）、土造子彈三顆（已試射一顆，餘二顆），未經許可而持
    有之。嗣於九十四年八月二十四日凌晨三時二十分許，在臺
    南市○○路○段六七三號「金萬象大舞場」貴賓廳為警查獲
    ，並扣得上開具殺傷力之制式手槍（含彈匣一個）一枝、改
    造手槍（含彈匣二個）一枝、子彈十顆（試射四顆，餘六顆
    ）及裝置槍彈所用之咖啡色背包一只。
二、案經臺南市警察局第四分局報請台灣台南地方法院檢察署檢
    察官偵查起訴。
    理  由
一、前開事實，業經被告楊佳祐於本院審理時自白坦承不諱，核
    與證人廖文青、薛俊吉、陳富呈於警詢證述之情節相符，並
    有金萬像大舞場之監視錄影帶翻拍現場照片九張在卷，及制
    式手槍、改造手槍各一枝及制式子彈七顆、土造子彈三顆及
    咖啡色背包一個扣案可證，且該扣案手槍及子彈經送內政部
    警政署刑事警察局鑑定結果：槍枝管制編號0000000
    000號手槍一枝，係奧地利GLOCK廠製17型口徑9mm制式半
    自動手槍，機械性能良好，可擊發同口徑制式子彈，認具殺
    傷力；槍枝編號0000000000號手槍一枝，係由仿
    BERATTA廠半自動手槍制造支玩具手槍，換裝土造金屬滑套
    及土造金屬槍管而成之改造手槍，機械性能良好，可擊發適
    用子彈，認具殺傷力；另子彈七顆均係口徑9mm 制式子彈，
    均具有殺傷力（經試射三顆，尚餘四顆）；土造子彈三顆（
    具直徑8.8mm 金屬彈頭），經取樣試射一顆，可擊發，認具
    殺傷力（尚餘二顆）之事實，亦有該局九十四年九月五日刑
    鑑字第0940129113號槍彈鑑定書附卷可稽，則被告自白內容
    與事證相符，自可採信。本件事證已明，被告犯行堪以認定
    。
二、核被告所為，係犯槍炮彈藥刀械管制條例第七條第四項未經
    許可持有手槍罪、第八條第四項未經許可持有其他可發射子
    彈手槍罪、同條例第十二條第四項之未經許持有子彈罪。被
    告同時持有前揭槍、彈之行為，係一行為觸犯上開三項罪名
    ，係想像競合犯，依法應從一重之未經許可持有手槍罪處斷
    。爰審酌被告之品行、智識程度、犯罪之動機、目的、所持
    有槍彈之數量、尚未造成損害、及犯罪後坦承之態度等一切
    情狀，量處如主文所示之刑，並諭知罰金易服勞役之折算標
    準。扣案之槍枝管制編號0000000000號之奧地利
    GLOCK廠製17型口徑9mm制式半自動手槍一枝、槍枝編號00
    00000000號之仿BERATTA廠半自動手槍製造之玩具
    手槍，換裝土造金屬滑套及土造金屬槍管而成之改造手槍一
    枝，口徑9mm制式子彈四顆、土造子彈二顆（具直徑8.8mm金
    屬彈頭），均具有殺傷力，核係違禁物，依刑法第三十八條
    第一項第一款規定宣告沒收。又扣案咖啡色背包一個，係被
    告所有，已據其供述在卷，且供持有槍、彈犯罪所用，依刑
    法第三十八條第一項第二款規定宣告沒收。至已試射擊發之
    制式子彈三顆及土造子彈一顆，僅餘彈殼，已無殺傷力，自
    非違禁物，毋庸宣告沒收，併此敘明。
據上論斷，應依刑事訴訟法第二百九十九條條第一項前段，槍炮
彈藥刀械管制條例第七條第四項、第八條第四項、第十二條第四
項、刑法第十一條前段、第五十五條前段，第四十二條第三項，
罰金罰鍰提高標準條例第二條，判決如主文。
本案經檢察官乙○○到庭執行職務。
中　　華　　民　　國　　94　　年　　2　　月　　5 　 　日
 　　　　刑事刑四庭    審判長法　官　宋  明  中
                             法　官　陳  欽  賢
                             法  官  吳  坤  芳
以上正本證明與原本無異。
如不服本判決，應於收受送達後10日內向本院提出上訴書狀（應
附繕本）。
 　　　　　　　　　　　　　　書記官  楊  宗  哲
中　　華　　民　　國　　94　　年　　12　　月　　6 　　日
附錄本案論罪科刑法條全文：
槍砲彈藥刀械管制條例第七條第四項
  未經許可，持有、寄藏或意圖販賣而陳列第一項所列槍砲、彈
  藥者，處5年以上有期徒刑，併科新台幣一千萬元以下罰金。
槍砲彈藥刀械管制條例第八條第四項
  未經許可，持有、寄藏或意圖販賣而陳列第一項所列槍枝者，
  處三年以上十年以下有期徒刑，併科新臺幣七百萬元以下罰金
  。
槍砲彈藥刀械管制條例第十二條第四項
  未經許可，持有、寄藏或意圖販賣而陳列子彈者，處五年以下
  有期徒刑，併科新台幣三百萬元以下罰金。
